【裁判字號】    92,易,800
【裁判日期】    920530
【裁判案由】    贓物
【裁判全文】
臺灣高雄地方法院刑事判決                          九十二年度易字第八號
    公  訴  人  臺灣高雄地方法院檢察署檢察官
    被      告  乙○○
右列被告因贓物案件，經檢察官提起公訴（九十二年度偵字第三八七六號），本院判
決如左：
    主  文
乙○○收受贓物，處有期徒刑參月，如易科罰金，以參佰元折算壹日。
    事  實
一、乙○○明知車牌號碼ＸＹＲ─九七五號重型機車（原所有人為甲○○，於民國九
    十一年五月二十一日在高雄縣鳳山市○○○路點心城前失竊），係來路不明之贓
    車，竟於上開時間之後至同年月二十三日前之某時，在高雄縣市某不詳地點收受
    。嗣為掩人耳目，另於同年月二十三日以新台幣（下同）一萬三千元向位於高雄
    市○鎮區○○路一二四號神州機車行購買車號ＫＴＪ─八○三號機車一部，隨之
    將車號ＸＹＲ─九七五號機車之引擎及車牌卸下，換裝前開ＫＴＪ─八○三號機
    車之引擎及車牌。並於民國九十一年五月二十八日，再將該以ＸＹＲ─九七五號
    機車車體與ＫＴＪ─八○三號機車車牌及引擎組裝而成之ＫＴＪ─八○三號重機
    車，以三萬五千元賣給不知情之程賢志騎用。嗣於九十二年一月二十一日二十時
    許，程賢志騎駕該車上路，於高雄市前金區○○○路五三三號前為警查獲始知上
    情。
二、案經高雄市政府警察局刑警大隊報告台灣高雄地方法院檢察署檢察官偵查起訴。
    理  由
一、訊據被告乙○○固坦承知悉被查獲之ＫＴＪ─八○三號機車之車體係來路不明之
    贓物，惟辯稱：該車伊於半年前有借給「阿明」，他把車撞壞，拿去修理，回來
    時車體都換新，只有引擎和車牌沒有換，過二天就把車賣給程志賢云云。經查：
(一)、車號ＸＹＲ─九七五重型機車，確實係被害人甲○○於九十一年五月二十一日在
    高雄市鳳山市○○○路點心城前失竊之贓物，業據被害人甲○○於警訊中供述甚
    詳，並有警卷所附車輛竊盜、車牌失竊資料個別查詢報表一紙在卷可稽。
(二)、被告固執前揭情詞辯解，惟上開ＫＴＪ─八○三號機車，原係被告於九十一年五
    月二十三日向神州機車行購買等情，業據證人即陳麗系於警訊中證述屬實（見九
    十二年二月十三日警訊筆錄）。加以被告於警訊中自承：向神州機車行購買車號
    ＫＴＪ─八○三號機車係準備上班騎乘使用（見九十二年二月十三日警訊筆錄第
    ５頁）。惟據員警於警訊中提示予被告之機車異動資料顯示：該車於九十一年五
    月二十八日即過戶予案外人程賢志，倘該車係被告購買準備供自己上班騎乘使用
    ，何以於九十一年五月二十三日購買之後，短短五天之時間，又於同年月二十八
    日將之轉賣予程賢志。而證人即查獲本案之員警侯偉智亦到院證稱：「該車僅將
    被告原車引擎外殼裝置在新車上，懸掛舊車車牌，所以車牌及引擎號碼沒有改變
    ，實際上是一部新車」等語（見本院九十二年五月十三日筆錄）。換言之，重新
    組裝過之機車，較原先之機車更為新穎。而被告自己亦不諱言：外觀上確實有明
    顯之不同。在此情況之下，被告自當將之繼續留作己用始符常情，更無將之轉賣
    予他人之理。
(三)、又審諸原車號ＫＴＪ─八○三號機車，被告雖係於九十一年五月二十三日向神州
    機車行購買，惟遲至同年月二十八日始辦理過戶，且係直接過戶予第三人程賢志
    ，已如前述。倘被告係購車供已騎用，為何不將機車過戶於自己名下實非無疑。
    參諸證人程志賢於警訊中供述，係以三萬五千元向被告購買，且被害人甲○○Ｘ
    ＹＲ─九七五號機車係於九十一年五月二十一日失竊，而被告立即於事隔兩日即
    九十一年五月二十三日以一萬三千元向神州機車行購買ＫＴＪ─八○三號機車，
    之後又於事隔五日即九十一年五月二十八日，再以高於原價一萬三千元甚多之三
    萬五千元將重新組裝過之機車轉賣予案外人程志賢，顯見被告係於收受贓車之後
    ，為免追緝並圖謀不法利益，始再向神州機車行購買同廠牌之機車，並將合法機
    車上之引擎及車牌換裝於贓車上，以利其辦理過戶轉讓等情應堪認定，其辯稱係
    友人「阿明」將機車撞壞拿去修理云云，要係卸責之詞，不足採憑，被告明知車
    號ＸＹＲ─九七五號機車係來路不明之贓物而故意收受之犯行已臻明確。
二、核被告所為係犯刑法第三百四十九條第一項收受贓物罪。爰審酌被告本身曾經營
    機車之買賣，竟明知為贓車而仍收受，且於收受贓車後，又以「借屍還魂」之手
    法掩飾其不法之犯行，手法可議，益證被告品性不端，且其收受贓車，實為現今
    社會機車竊案層出不窮之禍首，助長社會竊盜之歪風，其惡性實不亞於竊盜之犯
    行，及其犯罪後，仍飾詞狡辯，態度不佳等一切情狀，量處如主文所示之刑，並
    諭知易科罰金之折算標準。
據上論斷，應依刑事訴訟法第二百九十九條第一項前段、刑法第三百四十九條第一項
第四十一條第一項，罰金罰鍰提高標準條例第一條前段、第二條，判決如主文。
中    華    民    國      九十二      年      五      月      三十      日
                                  臺灣高雄地方法院刑事第四庭
                                      法  官    卓立婷
右正本證明與原本無異。
如不服本判決，應於判決送達後十日內，向本院提出上訴狀。
                                      書記官    李春慧
附錄論罪科刑法條：
中華民國刑法第三百四十九條
收受贓物者，處三年以下有期徒刑、拘役或五百元以下罰金。
搬運、寄藏、故買贓物或為牙保者，處五年以下有期徒刑、拘役或科或併
科一千元以下罰金。
因贓物變得之財物，以贓物論。


司法院資訊處製作；財團法人民間司法改革基金會備份。
